# 请教下陈版，关于融资租赁汽车，出租方账务处理

提问人：地狱的氧气 时间：2019-08-20 14:07:04
公司自有 6 月采购的固定资产， 8 月用来以租代售，发票价是 12760 元，3 年保费是 30000 元，手续费 1500 元；承租方首付 15000 之后分 36期偿还，每月还 5000 元，换完后 1 元过户给承租方！
想请教下账务处理，尤其是这 3 年保费怎么做账呢？因为出租方是每年购买保险，不是一次购买。

回答人：chenyiwei
如果租赁合同约定出租人必须在 3 年租赁期内每年购买保险，则每年支付固定的保险费就成为出租人的一项合同义务，需在租赁期开始日交付租赁资产时确认一项长期应付款，金额为 3 年每年 1 万元现金流出的年金现值。
该项长期应付款的确认将导致抵减在租赁期开始日确认的固定资产处置损益。